臺灣橋頭地方法院民事裁定
111年度橋救字第10號
聲  請  人  蘇美雲  
上列聲請人因本院111年度橋補字第269號侵權行為損害賠償事件
，聲請訴訟救助，本院裁定如下：
    主  文
聲請駁回。
    理  由
一、聲請意旨略以：聲請人領有中低收入戶證明及身心障礙證明
    ，實無資力支出本件訴訟費用，又本件訴訟聲請人已提出相
    關證據，非他造所能否認，聲請人必有勝訴之望。爰依民事
    訴訟法第107 條規定請准予訴訟救助等語。
二、按當事人無資力支出訴訟費用者，法院應依聲請，以裁定准
     予訴訟救助，但顯無勝訴之望者，不在此限，民事訴訟法
    第 107 條第1 項定有明文。次按當事人無資力支出訴訟費
    用而 聲請訴訟救助者，關於請求救助之事由，應提出能即
    時調查 之證據以釋明之，此觀民事訴訟法第109 條第2 項
    、第284 條之規定自明。而所謂「無資力」，係指窘於生活
    ，且缺乏 經濟信用者而言（最高法院18年抗字第260 號裁
    判意旨參照 ）。申言之，若非取給於自己或家族所必需之
    生活費不能支 出訴訟費用，且無籌措款項以支出訴訟費用
    之信用技能，方 能謂之為無資力支出訴訟費用（最高法院8
    9年度台聲字第16 4 號裁判意旨參照）。又法院調查聲請人
    是否無資力支出訴 訟費用，專就聲請人提出之證據為之，
    如聲請人並未提出證 據，或依其提出之證據，未能信其無
    資力支出訴訟費用之主 張為真實，即應將其聲請駁回，並
    無派員調查之必要（最高 法院26年滬抗字第34號裁判意旨
    參照）。
三、經查，聲請人主張其無資力支出本件裁判費，而聲請訴訟救
     助等情，固據其提出高雄市大社區公所中低收入老人生活
    津貼證明書、身心障礙證明以為釋明，惟該中低入老人生活
    津貼說明欄記載其有效期間僅至110年12月31日、跨年度無
    效等語，無從於本件執為認定依據，且縱認聲請人111年度
    仍據中低收入資格，依照中低收入老人生活津貼發給辦法第
    2條規定，中低收入之認定依據是以家庭總收入及財產按照
    全家人口計算而來(全家人口平均分配之金額，每人每月未
    超過中央主管機關或直轄市主管機關當年公布最低生活費標
    準之二點五倍，且未超過臺灣地區平均每人每月消費支出之
    一點五倍，且全家財產未超過一定標準)，與聲請人家族是
    否確無能力籌措本件新臺幣8,810元之裁判費，亦無必然關
    聯，而聲請人有無身心障礙與其資力狀態亦難認直接有關。
    是本件依現存事證，尚不足以釋明聲請人因此缺乏經濟信用
    能力，已致生活窘迫無法繳納，或缺乏經濟信用而無籌措款
    項支應訴訟費用，聲請人本件訴訟救助之聲請，於法不合，
    應予駁回。
四、依民事訴訟法第107 條第1 項，裁定如主文。
中　　華　　民　　國　　111 　年　　5 　　月　　26　　日
          　　　　橋頭簡易庭  法　　　官    呂維翰
以上正本與原本相符。
如對本裁定抗告須於裁定送達後10日內向本院提出抗告狀，並繳
納抗告費新臺幣1,000元。
中　　華　　民　　國　　111 　年　　5 　　月　　26　　日
                              書  記  官    薛如媛